【裁判字號】    97,易,652
【裁判日期】    970229
【裁判案由】    傷害等
【裁判全文】
臺灣臺中地方法院刑事判決               97年度易字第652號
公  訴  人  臺灣臺中地方法院檢察署檢察官
被      告  丙○○  41歲民.
                      號
選任辯護人  常照倫律師
上列被告因傷害案件，經檢察官提起公訴（96年度偵字第1185號
），本院判決如下：
    主    文
本件關於被訴傷害部分公訴不受理。
    理    由
一、公訴意旨如附件起訴書關於傷害部分所載（其中犯罪事實欄
    一、之「民國九十六年八月初」，業經蒞庭公訴人更正為「
    民國九十五年八月初」，另本案犯罪時間部分業已經蒞庭公
    訴人更正為「九十五年十月三日」）。
二、按告訴乃論之罪，其告訴經撤回者，應諭知不受理之判決，
    並得不經言詞辯論為之，此為刑事訴訟法第三百零三條第三
    款、第三百零七條所明定。本件被告丙○○經檢察官以刑法
    第二百七十七條第一項之傷害罪提起公訴，依照同法第二百
    八十七條前段規定係屬告訴乃論之罪，茲經告訴人甲○○於
    第一審辯論終結前具狀撤回告訴，有聲請撤回告訴狀一紙在
    卷可按，爰不經言詞辯論，諭知不受理之判決。
據上論斷，應依刑事訴訟法第三百零三條第三款，第三百零七條
，判決如主文。
中    華    民    國    97    年    2     月    29    日
                  刑事第十庭    法  官  賴妙雲
上正本證明與原本無異。
如不服本判決，應於收受送達後10日內向本院提出上訴書狀（應
敘述具體理由並附繕本）。
上訴書狀如未敘述理由，應於上訴期間屆滿後20日內補提理由書
於本院。
                                書記官  童秉三
中    華    民    國    97    年    2     月    29    日
附件：
臺灣臺中地方法院檢察署檢察官起訴書
                                 96年度偵字第1185號
    被      告  丙○○  男  41歲（民國○○年○月○○日生）
                        住臺中縣烏日鄉○○路復光四巷93號
                        國民身分證統一編號：Ｚ000000000號
上列被告因妨害自由等案件，業經偵查終結，認應該提起公訴，
茲將犯罪事實及證據並所犯法條分敘如下：
        犯罪事實
一、丙○○因甲○○（詐欺部分另為不起訴處分）於民國96年 8
    月初，持支票向其調借現款，支票屆期卻跳票，致追索無著
    ，心生不滿，遂於同年10月3日下午6時許，夥同巫俊忠、巫
    俊郎等數人，至甲○○所經營位在臺中縣烏日鄉○○路 631
    巷81號之「福興汽車修配行」內，其間因清償票款問題，丙
    ○○與甲○○雙方發生口角，丙○○盛怒下，先推翻甲○○
    辦公桌，復基於傷害人身體之犯意，出手毆打甲○○，致甲
    ○○受有左眼視力模糊併左眼瞼裂傷 2*3公分及左手挫傷併
    左手無名指遠端指節骨折等處傷害；另基於恐嚇危害安全之
    犯意，以「如果不還我錢，你公司不要繼續開下去」等言詞
    ，恫嚇甲○○，致甲○○心生畏怖。
二、案經甲○○訴由臺中縣警察局烏日分局報告偵辨。
        證據並所犯法條
一、訊據被告丙○○矢口否認有何傷害、恐嚇犯行，辯稱：打人
    是伊並不認識之其他債權人，伊雖有說「如果不還我錢，你
    公司不要繼續開下去」等語，但並無恐嚇之意思云云。經查
    ，被告毆打告訴人甲○○之犯罪事實，業據告訴人指訴及證
    人巫俊郎、王文信、王文帥證述屬實，並有中山醫學大學附
    設醫院診斷證明書在卷可憑。再被告恐嚇告訴人之犯罪事實
    ，亦據告訴人指訴及證人王文信、王文郎證述綦詳，被告雖
    矢口否認有恐嚇之意，惟按刑法恐嚇罪，以行為人客觀上有
    以加害生命、身體、自由、名譽、財產之事恐嚇他人，主觀
    上對恐嚇行為及致生危害於安全之結果有所認識，本件被告
    客觀上既已自承對告訴人說過「如果不還我錢，你公司不要
    繼續開下去」等加害財產之言詞，而對此惡害通知將造成危
    害安全之結果，亦非無所認識，所辯上開言語並非恐嚇之詞
    ，顯係卸責之詞，委難採信。綜上，被告傷害、恐嚇犯嫌洵
    堪認定。
二、核被告所為，係犯刑法第277條第1項、第305 條之傷害、恐
    嚇危害安全罪嫌。所犯上開各罪間，犯意各別，罪名有異，
    請予分論併罰。
三、爰依刑事訴訟法第251條第1項提起公訴。
  此  致
臺灣臺中地方法院
中  華  民  國    96    年    8    月    29  日
                                   檢察官 乙○○
本件正本證明與原本無異
中  華  民  國       96     年      9     月      7    日
                                   書記官  鍾機榮


司法院資訊處製作；財團法人民間司法改革基金會備份。
